【裁判字號】    98,訴,1451
【裁判日期】    980727
【裁判案由】    搶奪
【裁判全文】
臺灣板橋地方法院刑事判決              98年度訴字第1451號
公  訴  人  臺灣板橋地方法院檢察署檢察官
被      告  甲○○
上列被告因搶奪案件，經檢察官提起公訴（98年度偵字第9526號
），被告於準備程序中就被訴事實為有罪之陳述，本院合議庭裁
定由受命法官獨任行簡式審判程序，並判決如下：
    主    文
甲○○意圖為自己不法之所有，搶奪他人之動產，累犯，處有期
徒刑壹年肆月。
    事    實
一、甲○○前於民國92年間因槍砲彈藥刀械管制條例及竊盜案件
    ，經本院以93年度易字第76號判處應執行有期徒刑7 月，併
    科罰金新臺幣（下同）1 萬元確定，復於93年間因搶奪案件
    經本院以93年度訴字第1706號判處有期徒刑1 年確定，嗣前
    開數有期徒刑之罪經本院以93年度聲字第2303號定其應執行
    刑為有期徒刑1 年6 月後，於94年12月20日縮刑期滿執行完
    畢。詎猶不知警惕，竟意圖為自己不法之所有，於98年3 月
    24 日14 時49分騎乘其妹馬亞萍（不知情）所有M9Q-967 號
    重型機車，行經臺北縣土城市○○路○ 段256 巷17號前時，
    見乙○○獨自1 人步行，認為有機可乘，乃先騎車靠近乙○
    ○並佯裝問路，再驟然伸手搶奪其手提包（內有國民身分證
    、行車執照、機車駕駛執照、玉山銀行金融卡、遠東商業銀
    行信用卡、電話卡、統一I-CASH卡、COSTCO會員卡各1 張及
    現金170 元），惟因乙○○緊握該手提包及機車，致甲○○
    重心不穩人車倒地，乙○○亦因此跌倒在地，手提包掉落地
    面，甲○○起身後，旋即拾起該手提包後騎車逃逸，現金部
    分花到只剩3 元，其餘手提包、證件及卡片則隨手丟棄。嗣
    員警據報後，旋即調閱社區監視錄影畫面確認車號，並於翌
    日凌晨零時20分許，在臺北縣土城市○○路62號前，查獲
    騎乘該車行經該處之甲○○，同時扣得前揭剩餘贓款3 元，
    因而查悉上情。
二、案乙○○訴由經臺北縣政府警察局土城分局報告臺灣板橋地
    方法院檢察署檢察官偵查後起訴。
    理    由
一、上開犯罪事實，迭據被告於警詢、偵訊及本院審理時自白不
    諱，核與告訴人乙○○於警詢時之指述相符，並有贓物認領
    保管單及監視器翻拍照片14張附卷可稽，堪認被告前揭自白
    屬實。本案事證明確，被告犯行堪以認定。
二、核被告所為，係犯刑法第325 條第1 項之普通搶奪既遂罪。
    次查被告前於92年間因槍砲彈藥刀械管制條例及竊盜案件，
    經本院以93年度易字第76號判處應執行有期徒刑7 月，併科
    罰金1 萬元確定，復於93年間因搶奪案件經本院以93年度訴
    字第1706號判處有期徒刑1 年確定，嗣前開數有期徒刑之罪
    經本院以93年度聲字第2303號定其應執行刑為有期徒刑1 年
    6 月後，於94年12月20日縮刑期滿執行完畢乙節，有臺灣高
    等法院被告前案紀錄表附卷可稽，其於有期徒刑執行完畢後
    5 年以內，故意再犯本案有期徒刑以上之罪，為累犯，應依
    刑法第47條第1 項規定，加重其刑。爰審酌被告犯罪之動機
    目的，智識程度，飛車搶奪手段之危險性極高，犯罪所得財
    物之多寡，及其犯後坦認犯行態度良好等一切情狀，量處如
    主文所示之刑。公訴人請求量處被告有期徒刑1 年8 月，固
    非無見，然查被告先前僅有1 次犯搶奪罪之前案紀錄，非如
    公訴人所稱「萌貪念下手搶奪多次」，且其前案執行完畢日
    期為94年12月20日，距離本案犯罪時間雖未逾5 年，但究非
    甫出獄後立即犯罪，另被告自警詢、偵訊到本院審理過程中
    ，始終坦承犯行，而無一字辯解，尚難逕認其毫無悔意，故
    本院經斟酌前揭各項情狀後，認公訴人求處被告有期徒刑1
    年8 月稍嫌過重，應量處如主文所示之刑為宜，併此說明。
三、按除被告所犯為死刑、無期徒刑、最輕本刑為3 年以上有期
    徒刑之罪或高等法院管轄第一審案件者外，於前條第1 項程
    序進行中，被告先就被訴事實為有罪之陳述時，審判長得告
    知被告簡式審判程序之旨，並聽取當事人、代理人、辯護人
    及輔佐人之意見後，裁定進行簡式審判程序，刑事訴訟法第
    273 條之1 第1 項定有明文。本案被告被訴刑法第325 條第
    1 項搶奪罪之法定本刑為「6 月以上5 年以下有期徒刑」，
    均非最輕本刑3 年以上之罪，且被告於本院準備程序期日就
    被訴事實為有罪之陳述後，經告知被告簡式審判程序之旨，
    並聽取被告及檢察官之意見後，本院合議庭認宜改用簡式審
    判程序，乃裁定由受命法官獨任行簡式審判程序審理之，附
    此說明。
據上論斷，應依刑事訴訟法第273 條之1 第1 項、第299 條第1
項前段，刑法第325 條第1 項、第47條第1 項，判決如主文。
本案經檢察官顏妃琇到庭執行職務。
中    華    民    國    98    年    7     月    27    日
                  刑事第六庭  法  官  楊明佳
以上正本證明與原本無異。
如不服本判決應於收受送達後10日向本院提出上訴書狀，並應敘
述具體理由；其未敘述上訴理由者，應於上訴期間屆滿後20日內
向本院補提理由書（均須按他造當事人之人數附繕本）「切勿逕
送上級法院」。
                              書記官  林金良
中    華    民    國    98    年    7     月    27    日
附錄本案論罪科刑法條全文
刑法第325條
意圖為自己或第三人不法之所有，而搶奪他人之動產者，處6 月
以上5 年以下有期徒刑。
因而致人於死者，處無期徒刑或7 年以上有期徒刑，致重傷者，
處3 年以上10年以下有期徒刑。
第 1 項之未遂犯罰之。


司法院資訊處製作；財團法人民間司法改革基金會備份。
